【裁判字號】    97,訴,4395
【裁判日期】    971114
【裁判案由】    毒品危害防制條例
【裁判全文】
臺灣板橋地方法院刑事判決              97年度訴字第4395號
公  訴  人  臺灣板橋地方法院檢察署檢察官
被      告  甲○○
上列被告因毒品案件，經檢察官提起公訴（97年度毒偵字第5923
號），本院以簡式審判程序審理，判決如下：
    主  文
甲○○施用第一級毒品，累犯，處有期徒刑捌月；附表編號一之
物，沒收銷燬之。又施用第二級毒品，累犯，處有期徒刑肆月；
附表編號二之物，沒收銷燬之。應執行有期徒刑拾月；附表編號
一、二之物，均沒收銷燬之。
    事實及理由
一、本件係依刑事訴訟法第273 條之1 第1 項規定，以簡式審判
    程序審理判決，合先敘明。
二、本件除被告甲○○施用毒品時間、地點，應補充記載為：97
    年7 月8 日晚上某時許暨查獲前2 日某時許，在其臺北縣樹
    林市○○街6 巷1 號5 樓住處，均以吸煙方式分別施用第1
    級毒品海洛因暨第2 級毒品甲基安非他命各1 次（原起訴書
    記載為：基於施用第1 、2 級毒品之犯意，於97年7 月8 日
    23時15分為警採尿回溯前26小時、96小時內，在不詳地點，
    分別施用第1 級毒品海洛因及第2 級毒品甲基安非他命各1
    次）暨證據部分加列被告於本院之自白（見本院97年11月5
    日準備程序筆錄、簡式審理筆錄）外，其餘之犯罪事實、證
    據，均引用如附件起訴書之記載。
三、核被告甲○○所為，係犯毒品危害防制條例第10條第1 項、
    第2 項之罪，被告施用各該毒品前持有各該毒品之行為，為
    各該施用之高度行為所吸收，均不另論罪；所犯如上2 罪，
    犯意個別、行為互殊、要件亦異，為數罪，應予分論併罰。
    又被告有如起訴書所述前案，並經執行完畢，有本院97年11
    月5 日言詞辯論終結日查悉之臺灣高等法院被告前案紀錄表
    在卷可稽，其於有期徒刑執行完畢後之5 年以內，再故意犯
    本件有期徒刑以上之2 罪，均為累犯，應各依法加重其刑；
    爰審酌被告素行（詳參前述前案紀錄表）、動機、目的、施
    用毒品所生危害，暨衡量施用毒品之性質，並連續犯廢除後
    關於施用毒品犯行刑罰裁量基礎衡平原則，以及犯罪後坦承
    犯行之態度等一切情狀，酌情量處如主文所示之刑，並定其
    應執行之刑。扣案如附表編號一、二之物，分別為查獲之第
    1 、2 級毒品，應分別依同上條例第18條第1 項規定，不問
    屬於犯人與否，均沒收銷燬之；至編號三之物件，核與本案
    論處罪刑無涉，於本案不生宣告沒收之問題，附帶說明。
據上論斷，應依刑事訴訟法第273 條之1 第1 項、第299 條第1
項前段、第310 條之2 、第454 條，毒品危害防制條例第10條第
1 項、第2 項、第18條第1 項，刑法第11條前段、第47條第1 項
、第51條第5 款，判決如主文。
本案經檢察官靳開聖到庭執行職務。
中    華    民    國    97    年    11    月    14    日
                        刑事第5 庭法  官  黎錦福
上列正本證明與原本無異。
如不服本判決，應於判決送達後10日內敘明上訴理由，向本院提
出上訴狀（應附繕本），上訴於臺灣高等法院。
                                  書記官  蔡麗春
中    華    民    國    97    年    11    月    14    日
附錄本案論罪科刑法條全文：
毒品危害防制條例第10條
施用第一級毒品者，處6 月以上5 年以下有期徒刑。
施用第二級毒品者，處3 年以下有期徒刑。
附表：
一、第1 級毒品海洛因4 包（毛重4.8 公克）。
二、第2 級毒品安非他命6 包（毛重18 .7 公克）。
三、第3 級毒品Ｋ它命（毛重470 公克）。
..........................................................
附件：
臺灣板橋地方法院檢察署檢察官起訴書
                                    97年度毒偵字第5923號
    被  告  甲○○  男  30歲（民國○○年○月○○日生）
                    住  臺北縣樹林市○○街6巷1號5樓
                    國民身分證統一編號：Ｚ000000000號
上列被告因違反毒品危害防制條例案件，已經偵查終結，認應該
提起公訴，茲將犯罪事實及證據並所犯法條分敘如下：
        犯罪事實
一、甲○○前因施用第二級毒品安非他命案件，經臺灣板橋地方
    法院以89年度毒聲字第783 號裁定送觀察、勒戒後，因認有
    繼續施用毒品之傾向，再經同法院以89年度毒聲字第1597號
    裁定令入戒治處所施以強制戒治，經同法院以89年度毒聲字
    第6015號裁定停止戒治，所餘戒治期間付保護管束，於民國
    89年11月4 日釋放出所，於90年2 月28日戒治期滿執行完畢
    ，並經本署檢察官於90年4 月12日以90年度戒毒偵字第268
    號為不起訴處分確定；復於94年6 月間，因施用第一級毒品
    、竊盜及持有第二級毒品案件，分別經法院判處有期徒刑1
    年4 月、1 年2 月及3 月，經減刑為有期徒刑8 月、7 月及
    1 月15日，上開3 罪經接續執行，於96年7 月16日執行完畢
    。詎仍不知悔改，復基於施用第一、二級毒品之犯意，於97
    年7 月8 日23時15分為警採尿回溯前26小時、96小時內，在
    不詳地點，分別施用第一級毒品海洛因及第二級毒品甲基安
    非他命各1 次。嗣於97年7 月8 日23時15分許，在臺北縣樹
    林市○○路111 巷37號14樓與顏玉珠、謝地比、洪名宏、吳
    淑娟、林志明、宋樹德及許正義等人一併為警查獲，現場共
    起出海洛因4 包（毛重4.8 公克）、安非他命6 包（毛重18
    .7 公 克）及Ｋ它命（毛重470 公克）等物。經警採尿送驗
    呈安非他命類及片類陽性反應始查悉上情。
二、案經臺北縣政府警察局樹林分局報告偵辦。
        證據並所犯法條
一、證據清單：
    1.被告甲○○偵查中之供述。
    2.臺灣檢驗科技股份有限公司濫用藥物檢驗報告。
    3.扣案如事實欄所示之物。
    4.本署刑案資料查註紀錄表、全國施用毒品案件紀錄表。
二、所犯法條
    核被告所為，係犯毒品危害防制條例第10條第1 項、第2 項
    之施用第一、二級毒品罪嫌。被告所犯上開施用第一、二級
    毒品罪嫌間，犯意各別，行為互殊，請予分論併罰。又被告
    有如犯罪事實所示之犯罪科刑業已執行完畢之前科，5 年以
    內故意再犯有期徒刑以上之罪，為累犯，請依刑法第47條第
    1 項規定加重其刑。扣案之物，請依法宣告沒收。
三、依刑事訴訟法第251 條第1 項提起公訴。
    此  致
臺灣板橋地方法院
中    華    民    國    97    年    9     月    8     日
                              檢察官  乙  ○  ○
本件正本證明與原本無異
中    華    民    國    97    年    9     月    15    日
                              書記官
附錄本案所犯法條全文
毒品危害防制條例第10條
施用第一級毒品者，處6 月以上5 年以下有期徒刑。
施用第二級毒品者，處3 年以下有期徒刑。


司法院資訊處製作；財團法人民間司法改革基金會備份。
